臺灣高等法院民事判決　　　　　　　　 96年度上易字第493號
上　訴　人　乙○○
被上訴人　　第一金融資產管理股份有限公司
法定代理人　丙○○
訴訟代理人　丁○○
上列當事人間請求清償借款事件，上訴人對於中華民國96年2月
27日臺灣臺北地方法院96年度訴字第442號第一審判決提起上訴
，本院於96年7月24日言詞辯論終結，判決如下：
    主  文
上訴駁回。
第二審訴訟費用由上訴人負擔。
    事實及理由
甲、程序方面：
一、按連帶債務人中之一人提出上訴，須非基於個人關係之抗辯
    ，且經法院認為有理由者，始有民事訴訟法第56條第1項第1
    款之適用，其上訴效力始及於其他共同訴訟人（最高法院41
    年台抗字第10號判例參照）。
二、本件原審係判決命上訴人及同案被告甲○○應負連帶給付責
    任，僅由上訴人乙○○提起上訴，其雖非基於個人關係之抗
    辯事由（即兩造間借款債權不存在）而提起本件上訴，但其
    上訴為無理由（理由如下述），則揆諸前揭說明，其上訴之
    效力不及於一審同造之甲○○，合先敘明。
乙、實體方面：
一、被上訴人主張：上訴人於民國 (下同)85 年7月2日邀同同案
    被告甲○○為連帶保證人，向訴外人富邦商業銀行（下稱富
    邦銀行）借款兩筆：(一)新臺幣（下同）203萬元，期限自85
    年7月2日起至105年7月2日止，利息依年息9.35%按月計付，
    嗣富邦銀行利率調整時加碼年息1.3%計息，(二)29萬元，利息
    依年息9. 35%按月計付，嗣富邦銀行利率調整時加碼年息
    1.3%計息，逾期清償者，逾期6個月以內者，按上開利率10
    ﹪，超過6個月者，超過部分按上開利率20﹪加付違約金。
    詎上訴人自90年9月25日起即未依約繳納本息，富邦銀行於
    91年7月12日將系爭債權讓與立富資產管理股份有限公司（
    下稱立富公司），同時依法公告通知上訴人，立富公司於92
    年間對財產聲請強制執行受償149萬5,443元，未受清償之債
    權尚有105萬6384元及自92年6月26日起算之約定利息、違約
    金，迭經催討無效，立富公司於94年9月30日將之讓與被上
    訴人。為此爰依消費借貸、連帶保證契約及債權讓與之法律
    關係提起本訴，請求上訴人應與原審被告甲○○連帶給付被
    上訴人105萬6384元及自93年6月26日起至清償日止按年息
    9.35%計算之利息，暨自93年6月26日起至清償日止按上開利
    率20%計算之違約金等語。並聲明：上訴駁回。
二、上訴人辯稱：我向富邦銀行貸款，債權讓與給被上訴人我不
    知道，被上訴人將我的房子賣了150萬元，我願意與富邦銀
    行協商等語。並聲明：(一)原判決廢棄。(二)駁回被上訴人在第
    一審之訴及其假執行之聲請。
三、被上訴人主張上訴人積欠富邦銀行系爭借款未償之事實，已
    據其提出借據暨約定書2份為証，上訴人對該借款之事實及
    證物之真正並不爭執，可信為真實。
四、被上訴人主張：富邦銀行於91年7月12日將系爭債權讓與立
    富公司，同時依法公告通知上訴人，立富公司於92年間對上
    訴人財產聲請強制執行受償149萬5,443元，未受清償之債權
    尚有105萬6384元及自92年6月26日起算之約定利息、違約金
    ，迭經催討無效，立富公司於94年9月30日將之讓與被上訴
    人，先以電話聯絡上訴人與上訴人確認住址，再將債權讓與
    證明書寄送上訴人所說的地址，但被退件，故以登報公告方
    式通知上訴人等事實，業據其提出讓渡書、債權讓與證明書
    、91年10月8日民眾日報公告、95年5月21日台灣新生報公告
    為證。上訴人雖辯稱：我向富邦銀行貸款，債權讓與給被上
    訴人我不知道等語。惟富邦銀行及立富公司之上開債權讓與
    事實，既已依法以登報公告方式通知上訴人，且原審已將被
    上訴人記載上開債權讓與事實之起訴狀繕本送達上訴人，有
    送達證書附卷可證，上訴人主張其未收受該起訴狀繕本，並
    無可採，應認被上訴人主張上開債權讓與之事實業經合法通
    知上訴人而生債權讓與之效力等語，為可採信。系爭債權既
    經合法讓與，上訴人所辯稱，並無可採。
五、上訴人雖主張：預售屋貸款230萬元，已繳息7、8年，被上
    訴人將我的房子賣了150萬元等語。惟被上訴人主張：立富
    公司於92年間對上訴人財產聲請強制執行受償149萬5,443元
    ，未受清償之債權尚有105萬6384元及自92年6月26日起算之
    約定利息、違約金等事實，業據其提出臺灣基隆地方法院民
    事執行處強制執行金額計算書分配表為証，該分配表明載呂
    淑玲經拍賣其不動產後，尚積欠105萬6384元及自92年6月26
    日起算按年息9.35 %計算之約定利息及按上開利率20%計算
    之違約金等事實，應認被上訴人主張之欠款金額為真實。
六、從而被上訴人依消費借貸、連帶保證及債權讓與之法律關係
    請求上訴人給付被上訴人105萬6384元及自93年6月26日起至
    清償日止按年息9.35%計算之利息，暨自93年6月26日起至清
    償日止按上開利率20%計算之違約金，為有理由，應予准許
    。是則原審判命上訴人如數給付，於法並無不合。上訴意旨
    指摘原判決不當，求予廢棄改判，為無理由，應予駁回。
七、本件事證已臻明確，兩造其餘主張與舉證，無一一論列之必
    要，併此敘明。
丙、據上論結，本件上訴為無理由，依民事訴訟法第449條第1項
    、第78條，判決如主文。
中　　華　　民　　國　　96　　年　　7　　月　　31　　日
　　　　　　　　　  民事第十三庭
                        審判長法　官　黃嘉烈
　　　　　　　　　　　        法　官  許文章
　　　　　　　　　　　        法　官  高鳳仙
正本係照原本作成。
不得上訴。
中　　華　　民　　國　　96　　年　　8 　　月　　1 　　日
　　　　　　　　　　　　　　　書記官　黃慶霽
